ACORDAO-COMPLETO-2343921

ACÓRDÃO DE RELAÇÃO

ACÓRDÃO DE RELAÇÃO 1821/2019 ATA 7/2019 - SEGUNDA CÂMARA

Acórdão 1821/2019-TCU-Segunda Câmara
Vista esta representação formulada pela empresa Alerta Segurança Eletrônica Eireli – EPP, nos termos do art. 113, § 1º, da Lei 8.666/1993, c/c o inciso VII do art. 237 do Regimento Interno, acerca de supostas irregularidades no Pregão Eletrônico 11/2017, promovido pela Diretoria Regional da Empresa Brasileira de Correios e Telégrafos na Paraíba (ECT/PB) , que teve por objeto a prestação de serviço de manutenção preventiva e corretiva, com aplicação de peças em 229 sistemas de circuito fechado de televisão em unidades dessa diretoria regional.
Considerando que a representante apontou como irregularidades do certame, em síntese: (i) apresentação de atestados de capacidade técnica pela empresa vencedora em desconformidade com o modelo contido no edital de licitação; (ii) não apresentação por essa empresa, no prazo estipulado no contrato, da Anotação de Responsabilidade Técnica dos serviços no Conselho Regional de Engenharia e Agronomia da Paraíba (Crea-PB) ; e (iii) invalidade do endereço comercial declarado pela empresa vencedora da licitação;
considerando que a questão dos atestados de capacidade técnica foi tratada no âmbito judicial (Processo 0803255-62.2018.4.05.8200, que tramita perante a 3° Vara Federal - Seção Judiciária do Estado da Paraíba) , e que lá ficou esclarecido que não havia obrigatoriedade, por parte da licitante, de apresentar atestados nos exatos moldes contidos no apêndice 1 do edital;
considerando que a ECT/PB apresentou documentação comprovando o registro profissional do responsável técnico da empresa;
considerando que a empresa B&M Tecnologia e Serviços Eireli - ME encaminhou cópia do contrato social da organização, dos comprovantes de endereço, do contrato de aluguel do imóvel e de notas fiscais de entrega de materiais das transportadoras no endereço da empresa;
considerando que os documentos apresentados em sede de oitiva da ECT/PB e da empresa B&M Tecnologia e Serviços Eireli - ME foram suficientes para afastar as supostas irregularidades apontadas pela representante em relação ao Pregão Eletrônico 11/2017;
considerando que a jurisprudência do TCU é pacífica no sentido de que representantes e denunciantes não são automaticamente admitidos como interessados nos processos que provocam e que a representante não demonstrou razões legítimas para intervir no processo; 
os ministros do Tribunal de Contas da União, reunidos em sessão de 2ª Câmara, ACORDAM, por unanimidade, de acordo com os pareceres emitidos nos autos e com fundamento nos arts. 146, 235 e 237 do Regimento Interno, em:
a) conhecer desta representação e considerá-la improcedente; 
b) indeferir o pedido de ingresso da empresa Alerta Segurança Eletrônica Eireli – EPP como parte interessada no processo; 
c) dar ciência desta deliberação, bem como da instrução da unidade técnica, ao representante, aos responsáveis e ao Conselho da Justiça Federal; e 
d) arquivar o presente processo.
1. Processo TC-Processo 036.586/2018-8 (REPRESENTAÇÃO) 
1.1. Classe de Assunto: VI.
1.2. Representante: Alerta Segurança Eletrônica Eireli (CNPJ 02.715.056/0001-58) .
1.3. Unidade: Diretoria Regional da ECT na Paraíba - DR/PB.
1.4. Relatora: ministra Ana Arraes.
1.5. Representante do Ministério Público: não atuou.
1.6. Unidade Técnica: Secretaria do TCU no Estado da Paraíba (Sec-PB) .
1.7. Representação legal: Tacyanne Amelia Oliveira de Araujo (16.140/OAB-PB) e outros, representando Alerta Segurança Eletrônica Eireli. 
1.8. Determinações/Recomendações/Orientações: não há.

Segunda Câmara

Alerta Segurança Eletrônica Eireli (CNPJ 02.715.056/0001-58).

ANA ARRAES

Não atuou.

REPRESENTAÇÃO (REPR)

Secretaria do TCU no Estado da Paraíba (Sec-PB).